【裁判字號】    99,小上,84
【裁判日期】    990824
【裁判案由】    給付水電承裝費
【裁判全文】
臺灣臺北地方法院民事裁定              99年度小上字第84號
上  訴  人  甲○○
被  上訴人  乙○○
上列當事人間請求給付水電承裝費事件，上訴人對於中華民國99
年5 月12日本院新店簡易庭98年度店小字第1056號第一審判決提
起上訴，本院裁定如下：
    主  文
上訴駁回。
第二審訴訟費用新臺幣壹仟伍佰元由上訴人負擔。
    理  由
一、按對於小額程序之第一審裁判之上訴或抗告，非以其違背法
    令為由，不得為之。又上訴狀內應記載上訴理由，表明下列
    各款事項：(一)原判決違背之法令及具體內容。(二)依訴訟資料
    可認為原判決有違背法令之具體事實，民事訴訟法第436 條
    之24第2項、第436條之25分別定有明文。又依同法第436 條
    之32第2項準用第468條規定，判決不適用法規或適用不當者
    ，為違背法令。而判決有同法第469 條所列各款情形之一者
    ，為當然違背法令。是當事人對於小額程序第一審判決提起
    上訴，如依民事訴訟法第468 條規定，以小額程序第一審判
    決有不適用法規或適用法規不當為理由時，其上訴狀或理由
    書應有具體之指摘，並揭示該法規之條項或其內容，若係成
    文法以外之法則，應揭示該法則之旨趣，倘為司法院解釋或
    最高法院之判例，則應揭示該判解之字號或其內容；如以民
    事訴訟法第469 條所列各款情形為理由時，其上訴狀或理由
    書，應揭示合於該條款之事實。上訴狀或理由書如未依此項
    方法表明者，即難認為已對於小額程序第一審判決之違背法
    令有具體之指摘，其上訴自難認為合法。
二、本件上訴意旨略以：伊於民國94年間確有委託被上訴人申請
    土地分區使用證明，並允諾給付新臺幣（下同）13,000元水
    電承裝費。惟實際上，係伊於97年上半年請求市代表高明輝
    協助而申請取得許可文件，並非被上訴人。而兩造間口頭之
    約定，於事隔三年後履行義務何在，詎被上訴人並無口頭再
    告知，竟於三年後私自拍下伊之完工圖，且於明知伊完工之
    情形下始拿出申請核文，居心叵測。然因被上訴人確有取得
    土地使用分區證明書，願給付車馬費1,000 元外，拒絕其餘
    給付云云。並聲明：(一)原判決廢棄。(二)願給付被上訴人1,00
    0元。
三、經查，依上訴人於上訴狀內所記載之上訴理由，僅泛稱被上
    訴人係待上訴人完工後，始提出土地使用分區證明書，距上
    訴人委託辦理之時間即94年，已有3 年之久，被上訴人據以
    請求上訴人水電承裝費用，不合常理。然其並未表明原判決
    所違背之法令及其具體內容，或具體指摘原審判決有何不適
    用法規或適用不當之情形，亦未指明所違背之法規、法則、
    司法解釋或最高法院判例，且就整體訴訟資料亦無從認定原
    判決有何違背法令之具體事實，難認已於上訴狀內依法表明
    原審判決如何具體違背法令，揆諸前揭說明，應認上訴人提
    起本件上訴，未具上訴之合法程式，其上訴自難認為合法，
    依法應予駁回。
四、據上論結，本件上訴不合法，依民事訴訟法第436條之32第1
    項、第2項、第444條第1項前段、第436條之19第1 項、第95
    條、第78條，裁定如主文。
中    華    民    國    99    年    8     月    24    日
                  民事第四庭   審判長法  官  周祖民
                                     法  官  林怡伸
                                     法  官  余明賢
以上正本係照原本作成
本裁定不得抗告
中    華    民    國    99    年    8     月    24    日
                                     書記官  楊勝欽

司法院資訊處製作；財團法人民間司法改革基金會備份。
